【裁判字號】    89,易,1170
【裁判日期】    890920
【裁判案由】    竊盜
【裁判全文】
臺灣桃園地方法院刑事判決                        八十九年度易字第一一七號
    公  訴  人  臺灣桃園地方法院檢察署檢察官
    被      告  丙○○
右列被告因竊盜案件，經檢察官提起公訴（八十九年度偵字第五二二六號），本院判
決如左：
    主  文
丙○○竊盜，處有期徒刑月，緩刑年。
    事  實
一、丙○○於民國八十九年三月十七日上午十時二十七分許（起訴書誤載為下午四時
    三十分許），駕駛其所有車號Ｖ八－二六一七號自小客車，至位於桃園縣龍潭鄉
    ○○路四五七號「溫馨汽車旅館」三０七號房休息，竟基於意圖為自己不法所有
    之犯意，徒手竊取溫馨汽車旅館所有置於該房內之大毛巾、床單、棉被各一條、
    小毛巾二條、枕頭二個、拖鞋一雙（共值新台幣【下同】四千九百元），並於同
    日下午四時二十一分許退房離去。嗣因該旅館之服務生乙○○於丙○○退房後進
    入該房內清掃時，始發現上情，經報警循線於同年四月四日下午三時三十分許，
    在丙○○位於桃園縣龍潭鄉○○路六九九巷八號住處當場起出溫馨汽車旅館所有
    之大毛巾、床單各一條，再自丙○○所有車號Ｖ八－二六一七號自小客車內查獲
    拖鞋一雙。
二、案經桃園縣警察局平鎮分局移送台灣桃園地方法院檢察署檢察官偵查起訴。
    理  由
一、訊據被告丙○○固坦承有於右揭時、地在上開汽車旅館休息，並於離去時帶走大
    毛巾、小毛巾各一條及拖鞋一雙之事實，惟矢口否認有何竊盜犯行，辯稱：大毛
    巾及小毛巾是在三０七室一樓擦車區，伊以為是可以拿走的，拖鞋也以為可以穿
    走，但棉被及枕頭伊並未拿走云云。經查右揭事實，業據被害人溫馨汽車旅館代
    理人甲○○於警訊及審判中指訴綦詳，並經證人乙○○於警訊時證述屬實，復有
    休息日報表、贓物認領保管單、搜索扣押證明筆錄各乙紙附卷可稽，而該汽車旅
    館所有置於各房內之大毛巾、小毛巾、棉被、床單、枕頭、拖鞋等物均印有該旅
    館之標誌且不能由住宿之旅客帶走等情，亦據證人即該汽車旅館主任甲○○於警
    訊及審判時證述甚詳，衡情無論係高級之飯店或一般提供住宿休息之旅館或旅社
    ，房內所擺放之用具除了盥洗用具等消耗物品外，通常為表彰該提供住宿之飯店
    或旅館之服務品質均會使用較有價值之寢具用品，本即不能任由住宿旅客帶走，
    而被告乃係一二十餘歲之成年人，對此眾所週知之事實又豈有不知之理？是其所
    辯伊不知上開等物係不能拿走云云，顯係卸責之詞，委無足取。又被告於當日下
    午四時二十一分退房離去時，該汽車旅館之服務生乙○○隨即於下午四時三十分
    許進入該房內打掃，即發現被告所住宿之三０七號房內之大毛巾、小毛巾、床單
    、棉被、枕頭等物均遭竊等情，業據證人乙○○於警訊時證述在卷，參以該汽車
    旅館所有遭竊之大毛巾、床單、拖鞋等物，經警循線自被告所有之上開自小客車
    及其住處內查獲一節，益徵被告確於右開時地竊取該旅館之前開物品甚明，被告
    所辯伊僅拿走查獲之大毛巾、床單及拖鞋，但未拿棉被及枕頭云云，亦顯係飾卸
    之詞，不足採信。本件事證已明，被告犯行洵堪認定，應依法論科。
二、核被告丙○○所為，係犯刑法第三百二十條第一項之竊盜罪。爰審酌被告犯罪動
    機、目的、手段、犯罪所生危害及尚未與被害人達成民事和解賠償損害，及其犯
    後大致坦承等一切情狀，量處如主文所示之刑。查被告前未曾受有期徒刑以上刑
    之宣告，有卷附台灣桃園地方法院檢察署刑案資料查註紀錄表及台灣高等法院被
    告全國前案紀錄表可按，其因一時失慮偶罹刑章，犯罪情節尚屬輕微且深具悔意
    ，經此起訴審判，當知所警惕，信無再犯之虞，本院認所宣告之刑以暫不執行為
    適當，併諭知緩刑三年，以啟自新。
據上論斷，應依刑事訴訟法第二百九十九條第一項前段，刑法第三百二十條第一項、
第七十四條第一款，罰金罰鍰提高標準條例第一條前段，判決如主文。
本案經檢察官魏雯祈到庭執行職務。
中      華      民      國      八十九      年      九    月    二十    日
                                臺灣桃園地方法院刑事第三庭
                                    法  官  林惠霞
右正本證明與原本無異。
如不服本判決，應於送達後十日內，向本院提出上訴狀。
                                    書記官  陳婉婷
中      華      民      國      八十九      年      九    月    二十    日
附錄論罪法條：
刑法第三百二十條第一項：
  意圖為自己或第三人不法之所有，而竊取他人之動產者，為竊盜罪，處五年以下有
  期徒刑，拘役或五百元以下罰金。


司法院資訊處製作；財團法人民間司法改革基金會備份。
